ACORDAO-COMPLETO-2358420

ACÓRDÃO DE RELAÇÃO

ACÓRDÃO DE RELAÇÃO 4638/2019 ATA 21/2019 - PRIMEIRA CÂMARA

Acórdão 4638/2019-TCU-Primeira Câmara
Os Ministros do Tribunal de Contas da União ACORDAM, por unanimidade, com fundamento no art. 71, inciso III, da Constituição Federal/1988, c/c os arts. 1º, inciso V, e 39, inciso II, da Lei 8.443/1992, arts. 1º, inciso VIII, 17, inciso III, 143, inciso II, 259, inciso II, e 260, § 5º, do Regimento Interno do TCU, em considerar prejudicado, por perda do objeto, o exame de mérito dos atos de concessão de pensão civil constantes dos autos, de acordo com os pareceres emitidos no presente processo.
1. Processo TC-Processo 011.736/2019-4 (PENSÃO CIVIL) 
	1.1. Interessados: Adelir Pessoa da Silva (XXX.761.267-XX) ; Armindo Jose Pacheco (XXX.360.407-XX) ; Artur Ciro Cesar Filho (XXX.381.706-XX) ; Cely Rocha (XXX.965.217-XX) ; Conceicion Martinez da Silva (XXX.076.427-XX) ; Custódio Guimarães Filho (XXX.094.438-XX) ; Dirce Carvalho dos Santos (XXX.073.637-XX) ; Doraci Dautina Rosa (XXX.586.649-XX) ; Francisca Vieira Bueno (XXX.971.801-XX) ; Helio Braga da Silveira (XXX.431.238-XX) ; Joao Lucas Matteucci Cesar (XXX.639.621-XX) ; Jorge Cadar (XXX.668.046-XX) ; Madalena Rodrigues de Oliveira (XXX.424.674-XX) ; Maria Felipe de Oliveira (XXX.392.660-XX) ; Maria Ursulina Saraiva dos Santos (XXX.752.572-XX) ; Maria da Conceição Rosa Macahdo (XXX.115.027-XX) ; Maria de Lourdes Soares Silveira (XXX.121.990-XX) ; Maria do Socorro Cabral Bezerra de Mello (XXX.004.614-XX) ; Marlene de Faria Neves (XXX.188.517-XX) ; Suely Bezerra dos Santos (XXX.021.431-XX) ; Vanda Correa Aboud (XXX.811.547-XX) .
	1.2. Órgão: Ministério de Minas e Energia (vinculador) .
	1.3. Relator: Ministro Vital do Rêgo.
	1.4. Representante do Ministério Público: Procurador Júlio Marcelo de Oliveira.
	1.5. Unidade Técnica: Secretaria de Fiscalização de Pessoal (SEFIP) .
	1.6. Representação legal: não há.
	1.7. Determinações/Recomendações/Orientações: não há.

Primeira Câmara

Ministério de Minas e Energia (vinculador).

Adelir Pessoa da Silva (XXX.761.267-XX); Armindo Jose Pacheco (XXX.360.407-XX); Artur Ciro Cesar Filho (XXX.381.706-XX); Cely Rocha (XXX.965.217-XX); Conceicion Martinez da Silva (XXX.076.427-XX); Custódio Guimarães Filho (XXX.094.438-XX); Dirce Carvalho dos Santos (XXX.073.637-XX); Doraci Dautina Rosa (XXX.586.649-XX); Francisca Vieira Bueno (XXX.971.801-XX); Helio Braga da Silveira (XXX.431.238-XX); Joao Lucas Matteucci Cesar (XXX.639.621-XX); Jorge Cadar (XXX.668.046-XX); Madalena Rodrigues de Oliveira (XXX.424.674-XX); Maria Felipe de Oliveira (XXX.392.660-XX); Maria Ursulina Saraiva dos Santos (XXX.752.572-XX); Maria da Conceição Rosa Macahdo (XXX.115.027-XX); Maria de Lourdes Soares Silveira (XXX.121.990-XX); Maria do Socorro Cabral Bezerra de Mello (XXX.004.614-XX); Marlene de Faria Neves (XXX.188.517-XX); Suely Bezerra dos Santos (XXX.021.431-XX); Vanda Correa Aboud (XXX.811.547-XX).

VITAL DO RÊGO

não há.

Procurador Júlio Marcelo de Oliveira.

PENSÃO CIVIL (PCIV)

Secretaria de Fiscalização de Pessoal (SEFIP).